【裁判字號】    98,消債更,58
【裁判日期】    981123
【裁判案由】    更生事件
【裁判全文】
臺灣士林地方法院民事裁定            98年度消債更字第58號
聲  請  人
即  債務人  蘇稚芳（原名：蘇小.
                        3號3.
                      國民
上列聲請人聲請更生事件，本院裁定如下：
    主  文
聲請人蘇稚芳（原名：蘇小娘）自中華民國九十八年十一月二十
五日十七時起開始更生程序。
命司法事務官進行本件更生程序。
    理  由
一、按債務人不能清償債務或有不能清償之虞，且無擔保或無優
    先權之債務總額未逾新臺幣（下同）1,200 萬元者，於法院
    裁定開始清算程序或宣告破產前，得向法院聲請更生，觀之
    消費者債務清理條例第3 條、第42條第1 項規定自明。次按
    ，法院開始更生程序之裁定，應載明其年、月、日、時，並
    即時發生效力；法院開始更生或清算程序後，得命司法事務
    官進行更生或清算程序，必要時得選任律師、會計師或其他
    適當之自然人或法人一人為監督人或管理人，復為同條例第
    45條第1 項、第16條所明定。
二、本件聲請意旨略以：聲請人有不能清償債務之情事，前曾於
    民國97年間以書面向最大債權金融機構即中國信託商業銀行
    （下稱中國信託）請求共同協商債務清償方案。協商條件為
    分165 期、利率3 ％、每月還款7,000 元。惟中國信託所提
    出之還款方案，聲請人顯難負擔，致協商不成立。又聲請人
    無擔保或無優先權之債務總額為843 萬42元，未逾1,200 萬
    元，復未經法院裁定開始清算程序或宣告破產。為此，向本
    院聲請更生等語。
三、查聲請人蘇稚芳（原名：蘇小娘）所主張之上開事實，業據
    提出財政部臺北市國稅局民國95至97年度綜合所得稅各類所
    得資料清單、財產歸屬資料清單（見本院卷第9 、22、23、
    80、81頁）、財團法人金融聯合徵信中心當事人綜合信用報
    告書（見本院卷第10至14頁）、前置協商不成立通知書（見
    本院卷第20頁）、財團法人金融聯合徵信中心當事人綜合信
    用報告－債務清理條例前置協商專用債權人清冊（見本院卷
    第62至65頁）等為證，且經本院依職權向最大債權金融機構
    中國信託函查協商過程等情屬實，有中國信託98年3 月16日
    民事陳報狀在卷可按（見本院卷第48、49頁），堪認為真正
    。又聲請人查無消費者債務清理條例第6 條第3 項、第8 條
    或第46條各款所定駁回更生聲請之事由存在。揆之首揭規定
    ，應認聲請人聲請更生，於法尚無不合，應予裁定准許開始
    更生程序，並命司法事務官進行本件更生程序。
四、爰裁定如主文。
中    華    民    國    98    年    11    月    23    日
                  民事第二庭  法      官  蕭錫証
上為正本係照原本作成。
本件不得抗告。
中    華    民    國    98    年    11    月    23    日
                              書  記  官  羅伊安


司法院資訊處製作；財團法人民間司法改革基金會備份。
